臺灣高等法院刑事判決　　　　　　　　93年度上訴字第3570號
上　訴　人　臺灣板橋地方法院檢察署檢察官
被　　　告　甲○○
上列上訴人因被告毒品危害防制條例案件，不服臺灣板橋地方法
院93年度訴字第1961號，中華民國93年11月23日第一審判決（起
訴案號：臺灣板橋地方法院檢察署93年度毒偵字第3919號、第
4140號），提起上訴，本院判決如下：
    主  文
上訴駁回。
    事  實
一、甲○○前因施用毒品案件，經送觀察、勒戒後，認無繼續施
    用毒品傾向，由臺灣板橋地方法院檢察署檢察官於民國89年
    2月18日以89年度毒偵字第980號為不起訴處分確定在案。詎
    猶不思悛悔，復基於施用第一級毒品海洛因之概括犯意，於
    上開觀察勒戒執行完畢後5年內之93年5月間起至同年9月1日
    止，在其位於台北縣板橋市○○路253巷72弄1之5號住處，
    以將第一級毒品海洛因摻入水中用針筒注射或摻入香菸吸食
    之方式，連續施用第一級毒品海洛因多次，平均每週施用2
    次；另基於施用第二級毒品安非他命之概括犯意，自93年4
    月中旬某日起至93年9月5日晚間8時許止，在上址住處，以
    將第二級毒品安非他命置於自製吸食器燒烤產生煙霧吸食之
    方式，連續施用第二級毒品安非他命多次，平均每週施用一
    次。嗣分別於93年6月19日凌晨零時許，在台北市士林區○
    ○○路73號旁附屬紅色貨櫃屋；於93年9月7日晚間8時30分
    許，在上址住處，為警查獲，並扣得海洛因2包（驗餘合計
    淨重0.46公克）、安非他命1包（淨重0.05公克）、甲○○
    所有用以施用第一級毒品之注射針筒3支、及用以吸用第二
    級毒品吸食器1組。
二、案經基隆市警察局第一分局報請臺灣板橋地方法院檢察署檢
    察官偵查起訴。
    理  由
一、右揭犯罪事實，業經被告甲○○迭於偵審中坦承不諱，並有
    海洛因2包（驗餘合計淨重0.46公克）、安非他命1包（淨重
    0.05公克）、注射針筒3支、吸食器1組扣案可資佐證；而被
    告二次經警查獲後採集其尿液檢體送驗結果，分呈鴉片類及
    安非他命類陽性反應、嗎啡及安非他命陽性反應等情，亦有
    基隆市警察局刑警隊緝獲毒品嫌疑犯編號表、基隆市衛生局
    基衛檢壹字第0930009460號檢驗成績書、臺灣檢驗科技股份
    有限公司93年7月21日CＺ000000000號濫用藥物尿液檢驗報告
    、台北市政府警察局大安分局煙毒麻藥案件尿液委驗單、臺
    灣尖端先進生技醫藥股份有限公司93年9月15日濫用藥物檢
    驗報告各1紙附卷可參；另扣案之白色粉末2包，經送請法務
    部調查局鑑定結果，均含第一級毒品海洛因成分，合計淨重
    0.46公克，有法務部調查局93年10月7日調科壹字第0600088
    95號鑑定通知書1紙在卷可佐；扣案之白色晶體1包 (淨重0.
    05公克)，經以煙毒檢驗A包試劑初步檢驗結果，有安非他命
    反應，亦有毒品初步檢驗報告單1紙附卷可稽，足認被告之
    自白與事實相符，可以採信，本件事證明確，被告犯行已堪
    認定。又被告前因施用毒品案件，經送觀察、勒戒後，認無
    繼續施用毒品傾向，由臺灣板橋地方法院檢察署檢察官於89
    年2月18日以89年度毒偵字第980號為不起訴處分確定在案等
    情，亦有本院被告全國前案紀錄表、臺灣板橋地方法院檢察
    署檢察官89年度毒偵字第980號不起訴處分書各1份在卷可考
    ，被告於觀察勒戒執行完畢釋放後，5年內再犯本件施用毒
    品犯行，應依法論科。
二、核被告甲○○所為，係犯毒品危害防制條例第10條第1項之
    施用第一級毒品罪及同條例第10條第2項之施用第二級毒品
    罪。其施用第一、二級毒品海洛因、安非他命前後持有第一
    、二級毒品海洛因及安非他命之低度行為，應分別為施用之
    高度行為所吸收，均不另論罪。又被告先後多次施用第一級
    毒品海洛因、第二級毒品安非他命之行為，均時間緊接，所
    犯各係構成要件相同之罪，顯均係基於概括犯意反覆為之，
    為連續犯，應各論以一罪，並加重其刑。又被告所犯前開二
    罪間，犯意各別，行為互殊，應分論併罰。原審審酌被告前
    已因施用毒品案件經送觀察、勒戒，仍不能戒除毒癮，再次
    漠視法令禁制而犯本罪，顯見其戒除毒癮之意志薄弱，惟念
    其犯後坦承犯行，態度尚佳，且施用毒品所生危害，實以自
    戕身心健康為主，對於他人生命、身體、財產等法益，尚無
    明顯而重大之實害等一切情狀，依毒品危害防制條例第10條
    第1項、第2項、刑法第11條前段、第56條、第51條第5款分
    別量處被告連續施用第一級毒品，處有期徒刑8月；連續施
    用第二級毒品，處有期徒刑4月，並定其應執行刑有期徒刑
    1年，以示懲儆。並說明扣案之海洛因2包，合計淨重0.46公
    克，安非他命一包，淨重0.05公克分屬查獲之第一級毒品及
    第二級毒品，不問屬於犯人與否，均應依毒品危害防制條例
    第18條第1項前段併予宣告沒收銷燬之；而包裝上開毒品之
    包裝袋3個，其與毒品於物理外觀上附合而難予析離，如強
    予析離至完全無殘渣留存，將耗費相當之時間、人力與經費
    ，於經濟上顯無實益，依社會一般通念，堪認該包裝袋已與
    查獲之毒品結合成為一體而無從強加析離，是海洛因、安非
    他命既屬毒品危害防制條例第18條第1項前段所規定之違禁
    物，其外包裝袋自亦應併予沒收銷燬之。另扣案之注射針筒
    3支，係被告所有，供施用第一級毒品所用之物，扣案之吸
    食器1組，係被告所有，供施用第二級毒品安非他命所用之
    物，已經被告供承在卷，無證據顯示專供施用第一級毒品或
    第二級毒品所用，爰均依刑法第38條第1項第2款併予宣告沒
    收之。認事用法及量刑均無不合，檢察官上訴意旨略謂被告
    濫行上訴，犯後態度不佳應從重量刑云云，惟被告已當庭撤
    回其上訴，深表悔悟，原審前開量刑，已足致其警惕戒毒，
    是上訴應認無理由予以駁回。
據上論斷，應依刑事訴訟法第368條，判決如主文。
本案經檢察官吳國南到庭執行職務。
中　　華　　民　　國　　94　　年　　2 　　月　　2 　　日
　　　　　　　　　刑事第十八庭  審判長法　官  陳春秋
　　　　　　　　　　　　　　　　　    法　官  王麗莉
　　　　　　　 　 　　　　　　　　　　法　官  楊貴雄
以上正本證明與原本無異。
第一級毒品部分如不服本判決應於收受送達後十日內向本院提出
上訴書狀，其未敘述上訴之理由者並得於提起上訴後十日內向本
院補提理由書（均須按他造當事人之人數附繕本）。
餘不得上訴
                                      書記官  林淑貞
中　　華　　民　　國　　94　　年　　2 　　月　　2 　　日
附錄：本案論罪科刑法條全文
毒品危害防制條例第10條
施用第一級毒品者，處六月以上五年以下有期徒刑。
施用第二級毒品者，處三年以下有期徒刑。
